臺灣臺南地方法院民事裁定               100年度抗字第45號
抗  告  人  飛寶動能股份有限公司
法定代理人  林雍荏
相  對  人  林勝輝
抗告人因與相對人間拍賣抵押物事件，對於中華民國100年5月17
日本院100年度司拍字第18號裁定提起抗告，本院裁定如下：
    主  文
抗告駁回。
抗告程序費用由抗告人負擔。
    理  由
一、按扺押權人，於債權已屆清償期而未清償者，得聲請法院拍
    賣抵押物，就其賣得價金而受清償；民法第873條第1項定有
    定有明文。是抵押權人依此項規定聲請拍賣抵押物係屬非訟
    事件，法院所為准駁之裁定，無確定實體法上法律關係存否
    之性質，於債權及抵押權之存否無既判力，故袛須其抵押權
    已經依法登記，且債權已屆清償期而未受清償，法院即應為
    准許拍賣抵押物之裁定，至對於此項法律關係有爭執之人，
    為求保護其權利，不妨提起訴訟，以求解決，不得僅依抗告
    程序聲明其爭執，並據為廢棄拍賣抵押物裁定之理由（最高
    法院51年10月8日民刑庭總會決議(三)參照）。
二、本件相對人主張因遞次受讓自第三人永保安康大酒店股份有
    限公司、上富投資股份有限公司、彭玉婷等而對於抗告人有
    原裁定所載，以原裁    定主文所示之不動產設定抵押權，
    且經依法登記，該債權又已屆清償期而未受清償，有相對人
    提出之抵押權移轉變更契約書影本、他項權利證明書影本、
    臺灣嘉義地方法院99年度司票字第56號民事裁定及確定證明
    書影本、本院99年度司拍字第203號民事裁定及確定證明書
    影本、債權暨抵押權讓與契約書影本、郵局存證信函影本各
    1件、支票及退票理由單各12件、土地建築改良物所有權買
    賣移轉契約書影本2件、上富投資股份有限公司存證信函影
    本、土地及建物登記謄本各1件等為證，原法院據以准許相
    對人拍賣抵押物之聲請，即無不當。
三、抗告意旨略以：依抗告人所提之二份存證信函及債權金額確
    認書等，依債權比率計算，債權金額應為24,653,017元，而
    非原裁定書所言尚有買賣價金119,810,000元之實，原裁定
    金額顯有未合，債權人提供之債權金額不正確，所為之執行
    拍賣程序當不生效力，請求准予撤銷拍賣執行等語。所陳內
    容並核非指原拍賣抵押物之裁定有何不法，且抗告人所提之
    債權金額確認書係原債權人上富投資股份有限公司與抗告人
    於99年7月10日所定，然原債權人上富投資股份有限公司已
    於97年10月6日將抵押權及原擔保債權，讓與50/168予彭玉
    婷，並以台南普濟郵局第182號存證信函通知抗告人，應已
    生債權讓與之效力，則原債權人上富投資股份有限公司是否
    有權與抗告人另訂立該債權金額確認書，即非無疑義，茲該
    債權又已屆清償期而未受清償，則無論債權額多寡，均無礙
    於相對人聲請拍賣抵押物之權利，至於債權數額有所爭執，
    應於日後分配時為之，尚不得據為對抗相對人聲請拍賣抵押
    物之理由，抗告意旨指摘原裁定不當，求為廢棄，為無理由
    ，應予駁回。
四、次按非訟事件程序費用之負擔，有相對人者，準用民事訴訟
    法有關訴訟費用之規定；又訴訟費用，由敗訴之當事人負擔
    ；而法院為終局判決時，應依職權為訴訟費用之裁判；非訟
    事件法第21條第2項、民事訴訟法第78條及第87條第1項分別
    定有明文。經核本件非訟事件程序費用額為1,000元（即抗
    告費），而抗告人之抗告為無理由，爰依上開規定確定抗告
    人應負擔之訴訟費用如主文第2項所示。
五、據上論結，本件抗告為無理由，依非訟事件法第55條、第21
    條第2項、第24條第1項，民事訴訟法第495條之1第1項、第4
    49條第1項、第95條、第87條第1項、第78條，裁定如主文。
中    華    民    國   100    年    7     月    5     日
                  民事第二庭    法  官  王國忠
以上正本證明與原本無異。
本裁定除以適用法規顯有錯誤為理由，不得再抗告。如提起再抗
告，應於收受後 10 日內委任律師為訴訟代理人向本院提出再抗
告狀，並繳納再抗告費新台幣 1,000 元。
中    華    民    國   100    年    7     月    5     日
                                書記官  黃敏純